# 处置非同一控制下取得子公司股权合并报表处理

提问人：zyj8595 时间：2022-02-08 08:14:03
入职新公司碰上合并业务，以前没有怎么接触，求助
集团公司A多年前以433.5万元一次性购买子公司B51%的股份，为非同一控制下合并，购买日B公司可辨认净资产公允价值份额为388.90万元，产生合并日商誉44.60万元。现集团公司A于20X1年 8 月末将持有子公司B的股份一次性全部出售，转让价 275 万元。转让日子公司B的净资产情况和1-8月的收入、费用情况如下表： 单位：万元项目 期初余额20X1年 8 月末余额项目1-8月发生额实收资本60.0060.00营业收入77.00资本公积710.66710.66营业成本175.87盈余公积19.8419.84资产减值损失-1.54未分配利润-698.09-798.50净利润-100.41净资产92.41-8.00 处置日集团公司A单体分录： 借：银行存款 275 投资收益 158.50 贷：长期股权投资433.50 处置日合并报表层面分录： 1 、抵消期初留存收益部分借：年初未分配利润 356.03（698.09*0.51） 贷：投资收益 356.03 2、把B公司1-8月利润表发生数并入 借：营业成本 175.87资产减值损失 1.54 贷：营业收入77.00 投资收益 51.21 少数股东权益 49.20 合并报表层面总的投资收益：356.03+51.21-158.50=248.74万元 不知道上述处理是否对，另外关于原来购买时合并层面的商誉是否需要处理？

回答人：chenyiwei
1 、期末无少数股东权益，但处置当期仍有少数股东损益； 2 、原收购时形成的商誉随着控制权的丧失应一并予以终止确认，其终止确认的影响调整合并报表中的投资收益。

提问人：Rebekah. 时间：2022-02-09 11:46:08
1-8月的利润表对应部分的损益在单体报表中已经确认了投资收益，合并层面再次确认是不是重复了？（跟帖学习一下）

回答人：chenyiwei
不会重复。合并报表层面会作为对处置损益的调整。